【裁判字號】    90,抗更(一),1245
【裁判日期】    901120
【裁判案由】    訴訟救助
【裁判全文】
臺灣高等法院臺中分院民事裁定  九十年度抗更(一)字第一二四五號
      抗  告  人  德昌建設股份有限公司
      兼法定代理人甲Ｐ○
      抗  告  人  喬國營造股份有限公司
      兼法定代理人甲Ｐ○
      抗  告  人  富寶建設股份有限公司
      兼法定代理人甲地○
      抗  告  人  甲宙○
      抗  告  人  甲Ｓ○
      抗  告  人  甲ｃ○
      相  對  人  巳○○
      相  對  人  甲ｍ○
      相  對  人  申○○○
      相  對  人  Ｍ○○
      相  對  人  乙辛○
      相  對  人  Ｂ○○
      相  對  人  ｚ○○
      相  對  人  甲Ｔ○
      相  對  人  甲ｋ○
      相  對  人  Ｋ○○
      相  對  人  甲ｐ○
      相  對  人  寅○○
      相  對  人  乙子○
      相  對  人  甲ｗ○
      相  對  人  Ｆ○○
      相  對  人  Ｎ○○
      相  對  人  甲Ｒ○
      相  對  人  甲ｙ○
      相  對  人  ｏ  ○
      相  對  人  宇○○
      相  對  人  ｓ○○
      相  對  人  甲ｊ○
      相  對  人  乙丙○
      相  對  人  ｉ○○
      相  對  人  ｘ○○
      相  對  人  亥○○
      相  對  人  甲未○
      相  對  人  甲Ｌ○
      相  對  人  甲Ｙ○
      相  對  人  ｌ○○
      相  對  人  甲玄○
      相  對  人  Ｔ○○
      相  對  人  Ａ○○
      相  對  人  甲辰○
      相  對  人  ｇ○○
      相  對  人  甲  ○
      相  對  人  Ｖ○○
      相  對  人  甲ｔ○
      相  對  人  ｆ○○
      相  對  人  Ｇ○○
      相  對  人  甲子○
      相  對  人  乙寅○
      相  對  人  甲ｒ○
      相  對  人  丑○○
      相  對  人  甲ｉ○
      相  對  人  Ｃ○○
      相  對  人  ｎ○○
      相  對  人  Ｊ○○
      相  對  人  ｔ○○
      相  對  人  甲寅○○
      相  對  人  乙  庚
      相  對  人  甲Ｅ○
      相  對  人  甲辛○
      相  對  人  未○○
      相  對  人  甲Ｕ○
      相  對  人  甲Ｕ○
      相  對  人  ｙ○○○
      相  對  人  甲戌○
      相  對  人  卯○○
      相  對  人  乙申○
      相  對  人  甲ｏ○
      相  對  人  甲丙○
      相  對  人  甲ｘ○
      相  對  人  甲ａ○
      相  對  人  ｂ○○
      相  對  人  甲ｑ○○
      相  對  人  乙己○
      相  對  人  甲Ｇ○
      相  對  人  Ｗ○○
      相  對  人  Ｏ○○
      相  對  人  乙乙○
      相  對  人  Ｚ○○
      相  對  人  甲ｈ○
      相  對  人  ｐ○○
      相  對  人  甲午○
      相  對  人  Ｉ○○
      相  對  人  甲Ａ○
      相  對  人  乙巳○
      相  對  人  甲Ｊ○
      相  對  人  ｍ○○
      相  對  人  ｊ○○
      相  對  人  ｅ○○
      相  對  人  酉○○
      相  對  人  乙午○
      相  對  人  甲ｅ○
      相  對  人  丁○○
      相  對  人  Ｐ○○
      相  對  人  Ｌ○○
      相  對  人  壬○○
      相  對  人  甲Ｖ○
      相  對  人  庚○○
      相  對  人  Ｙ○○
      相  對  人  甲Ｄ○
      相  對  人  甲ｂ○
      相  對  人  乙丁○
      相  對  人  癸○○
      相  對  人  甲Ｗ○
      相  對  人  甲Ｆ○
      相  對  人  戊○○
      相  對  人  戌○○
      相  對  人  甲ｌ○
      相  對  人  ｗ○○
      相  對  人  甲Ｃ○
      相  對  人  甲Ｍ○
      相  對  人  甲ｚ○
      相  對  人  甲Ｋ○
      相  對  人  乙癸○
      相  對  人  乙戊○
      相  對  人  ｖ○○
      相  對  人  Ｅ○○
      相  對  人  丙○○
      相  對  人  地○○
      相  對  人  天○○
      相  對  人  己○○
      相  對  人  甲黃○
      相  對  人  乙丑○
      相  對  人  甲ｄ○
      相  對  人  甲ｎ○
      相  對  人  甲酉○
      相  對  人  甲壬○
      相  對  人  宙○○
      相  對  人  甲丁○
      相  對  人  甲戊○○
      相  對  人  午○○
      相  對  人  辰○○
      相  對  人  甲ｕ○
      相  對  人  甲癸○
      相  對  人  ｋ○○
      相  對  人  乙○○
      相  對  人  Ｄ○○
      相  對  人  甲乙○
      相  對  人  辛○○
      相  對  人  ｑ○○
      相  對  人  乙壬○
      相  對  人  乙甲○
      相  對  人  甲ｆ○
      相  對  人  甲ｖ○○
      相  對  人  甲ｓ○
      相  對  人  甲亥○○
      相  對  人  甲Ｂ○
      相  對  人  甲Ｈ○
      相  對  人  甲Ｏ○
      相  對  人  ａ○○
      相  對  人  ｈ  ○
      相  對  人  甲Ｉ○
      相  對  人  乙辰○
      相  對  人  黃○○
      相  對  人  子○○
      相  對  人  甲Ｎ○
      相  對  人  甲申○
      相  對  人  Ｈ○○
      相  對  人  甲  卯
      相  對  人  乙卯○○
      相  對  人  甲宇○
      相  對  人  Ｑ○○
      相  對  人  甲ｇ○
      相  對  人  Ｘ○○○
      相  對  人  甲庚○
      相  對  人  甲甲○
      相  對  人  甲巳○○
      相  對  人  Ｒ○○
      相  對  人  ｕ○○
      相  對  人  甲Ｑ○
      相  對  人  ｒ○○
      相  對  人  Ｓ○○○
      相  對  人  甲Ｚ○
      相  對  人  甲Ｘ○
      相  對  人  乙未○
      相  對  人  甲  丑
      相  對  人  Ｕ○○
      相  對  人  玄○○
      相  對  人  甲天○
      相  對  人  甲己○
      相  對  人  ｄ○○
      相  對  人  ｃ○○
                  何志揚律師
右抗告人因與相對人等間訴訟救助事件，對於中華民國八十八年十月十五日臺灣臺中
地方法院八十八年度救字第二四號所為裁定提起抗告，本院裁定如左：
      主      文
原裁定廢棄。
相對人之聲請駁回。
第一、二審訴訟費用由相對人負擔。
      理      由
一、本件相對人以其與抗告人間請求損害賠償事件，無資力支出訴訟費用，且非顯無
    勝訴之望，為此聲請訴訟救助等語。原法院以相對人之聲請，已提出照片五紙以
    為釋明，認本件聲請為屬有據，予以准許。
二、抗告意旨略以：相對人於原審所提出之照片係德昌新世界之照片，並非渠等所居
    住之德昌中華之照片，實則德昌中華雖受九二一地震而受損，然受損並非嚴重，
    又抗告人對請求救助之事由，並未應盡釋明之責，因認原裁定准予訴訟救助不當
    云云。
三、查抗告人德昌建設股份有限公司、喬國營造股份有限公司、及兼上開二公司法定
    代理人甲Ｐ○、富寶建設股份有限公司、兼法定代理人甲地○、甲ｃ○等人均係
    於八十九年九月二十九日收受原裁定及更正裁定，抗告人甲Ｓ○、甲宙○則分別
    於八十九年九月十九日、同年月二十日收受原裁定及更正裁定，有送達證書附卷
    可稽（見原審卷第八六－八十九頁、四十－四十一頁）。抗告人等係於八十九年
    九月二十五日向本院提起抗告，有抗告狀附卷可稽，核均未逾抗告期間（八十九
    年九月二十四日為星期日），相對人謂抗告人之抗告逾期云云，核不足採。
四、按當事人因無資力支出訴訟費用而聲請訴訟救助者，關於請求救助之事由，應提
    出能即時調查之證據，以釋明之，此觀民事訴訟法第一百零九條第二項、第二百
    八十四條之規定自明。所謂「無資力」，係指窘於生活，且缺乏經濟信用者而言
    。申言之，若非取給於自己或家族所必需之生活費不能支出訴訟費用，且無籌措
    款項以支出訴訟費用之信用技能，方能謂之為無資力支出訴訟費用。相對人於原
    審固提出照片五張、本院前審提出高雄市土木技師公會所作對德昌中華受損之鑑
    定報告書、用證渠等之房屋因九二一地震受損嚴重，惟查相對人均係德昌中華之
    住戶，有相對人於原審所提出之附件為證（見原審卷第九－二十頁），且德昌中
    華曾經專業技師評估以鄰近建物（德昌新世界）嚴重傾斜，列為危險建築物，嗣
    德昌新世界已拆除至第三層，影響德昌中華安全因素已降低，可列為非危險等級
    ，此有抗告人所提出之台中市政府八十九年三月十四日八九府工管字第二一八五
    五號函可憑（見本院前審卷第四二頁反面），是相對人於原審所提出之房屋嚴重
    傾斜之照片顯係德昌新世界之照片並非德昌中華之照片，相對人之本件聲請已有
    魚目混珠之嫌，且相對人所提出之高雄市土木技師公會之鑑定，雖認有結構安全
    之顧慮，然此僅能證明渠等之房屋因九二一地震受損，並不能作為渠等無資力之
    釋明。另相對人等雖又提出德昌中華大樓管理委員會謝振銘出具之證明書，證明
    該大樓因九二一地震，受損嚴重，不僅無法居住使用，居民每月仍需負擔銀行貸
    款利息，甚至有些居民至今無工作，並無正常收入以維持家計，無資力再支出訴
    訟費用。及台中市永興里里長陳松鶴出具之證明書，證明德昌中華為半倒戶，居
    民仍需負擔銀行貸款利息，生活清苦，難以維持家計。惟查大樓管理人及里長，
    對德昌中華之住戶之經濟情況未必全盤了解，況原聲請之人共有一百七十五人，
    每人之經濟情況並非相同，上開出具證明之人，何能出具一百七十五人均係無資
    力之證明？是上開證明書並不足以作渠等無資力釋明之用。相對人雖於抗告人提
    起抗告後之八十九年十月十二日向本院陳報附表等三四人有國大代表鄧源吉出具
    之保證書，保證上開三四人因九二一地震遭受嚴重毀損，迄今尚未修復，無資力
    再支出訴訟費用，如將來應負擔訴訟費用，願代為繳納暫免之費用（見本院前審
    卷第一五八頁），惟經本院核對附表三四人姓名，無一人為相對人，自不得作為
    相對人之釋明。相對人雖又以以司法院頒九二一震災，各級法院辦理民事事件注
    意事項，應對訴訟救助之聲請從寬認定，然所謂從寬認定仍應遵循民事訴訟法之
    相關規定，僅可以從寬認定而已，非謂聲請訴訟救助者未有相當之釋明，法院仍
    應准許訴訟救助，茲相對人所提出之證據，尚不足以釋明渠等無資力，所為訴訟
    救助之聲請即不應准許，原審准許渠等之訴訟救助核有未當，抗告意旨指摘原裁
    定不當，求為廢棄原裁定，為有理由，應由本院將原裁定廢棄，並駁回相對人之
    聲請。
據上論結，本件抗告為有理由，依民事訴訟法第四百九十二條第一項、第九十五條、
第七十八條、第八十五條第一項，裁定如主文。
中      華      民      國    九十      年     十一     月     二十     日
~B1民事第三庭審判長法  官  陳照德
~B2                法  官  曾謀貴
~B3                法  官  蔡王金全
右為正本係照原本作成。
如不服本裁定應於裁定送達後十日內向本院提出抗告理由狀（須按他造人數附具繕本
），並繳納抗告裁判費新台幣肆拾伍元及送達用雙掛號郵票拾份（每份拾肆元）。
~B                書記官  阮正枝
中      華      民      國    九十      年     十一     月    二十一    日
                                                                        Ｈ
附表：
┌────┬────┬────┬────┐
│1.何美惠│2.李國裕│3.莊賜濱│4.鄭富吉│
├────┼────┼────┼────┤
│5.林承昌│6.林秀綢│7.鄭富吉│8.張振豪│
├────┼────┼────┼────┤
│9.林峰平│10.林蜂鈺│11.江文正│12.潘貴碧│
├────┼────┼────┼────┤
│13.蘇介一│14.陳亭里│15.簡茂增│16.林文漢│
├────┼────┼────┼────┤
│17.林文順│18.許文寶│19.陳漢隆│20.葉春予│
├────┼────┼────┼────┤
│翁振傑│李錦華│林淑芬│賴貴枝│
├────┼────┼────┼────┤
│陳新喜│丁瑞國│林明田│蔡志哲│
├────┼────┼────┼────┤
│林素芳│郭錦純│莊茂得│唐曉雲│
├────┼────┼────┼────┤
│戴春燕│林錦波│        │        │
└────┴────┴────┴────┘
附表二：
１．巳○○
      相  對  人  甲ｍ○                住台中高工（臨時收容中心）
      相  對  人  申○○○              住台中高工（臨時收容中心）
      相  對  人  Ｍ○○                住台中高工（臨時收容中心）
      相  對  人  乙辛○                住台中高工（臨時收容中心）
      相  對  人  Ｂ○○                住台中高工（臨時收容中心）
      相  對  人  ｚ○○                住台中高工（臨時收容中心）
      相  對  人  甲Ｔ○                住台中高工（臨時收容中心）
      相  對  人  甲ｋ○                住台中高工（臨時收容中心）
      相  對  人  Ｋ○○                住台中高工（臨時收容中心）
      相  對  人  甲ｐ○                住台中高工（臨時收容中心）
      相  對  人  寅○○                住台中高工（臨時收容中心）
      相  對  人  乙子○                住台中高工（臨時收容中心）
      相  對  人  甲ｗ○                住台中高工（臨時收容中心）
      相  對  人  Ｆ○○                住台中高工（臨時收容中心）
      相  對  人  Ｎ○○                住台中高工（臨時收容中心）
      相  對  人  甲Ｒ○                住台中高工（臨時收容中心）
      相  對  人  甲ｙ○                住台中高工（臨時收容中心）
      相  對  人  ｏ  ○                住台中高工（臨時收容中心）
      相  對  人  宇○○                住台中高工（臨時收容中心）
      相  對  人  ｓ○○                住台中高工（臨時收容中心）
      相  對  人  甲ｊ○                住台中高工（臨時收容中心）
      相  對  人  乙丙○                住台中高工（臨時收容中心）
      相  對  人  ｉ○○                住台中高工（臨時收容中心）
      相  對  人  ｘ○○                住台中高工（臨時收容中心）
      相  對  人  亥○○                住台中高工（臨時收容中心）
      相  對  人  甲未○                住台中高工（臨時收容中心）
      相  對  人  甲Ｌ○                住台中高工（臨時收容中心）
      相  對  人  甲Ｙ○                住台中高工（臨時收容中心）
      相  對  人  ｌ○○                住台中高工（臨時收容中心）
      相  對  人  甲玄○                住台中高工（臨時收容中心）
      相  對  人  Ｔ○○                住台中高工（臨時收容中心）
      相  對  人  Ａ○○                住台中高工（臨時收容中心）
      相  對  人  甲辰○                住台中高工（臨時收容中心）
      相  對  人  ｇ○○                住台中高工（臨時收容中心）
      相  對  人  甲  ○                住台中高工（臨時收容中心）
      相  對  人  Ｖ○○                住台中高工（臨時收容中心）
      相  對  人  甲ｔ○                住台中高工（臨時收容中心）
      相  對  人  ｆ○○                住台中高工（臨時收容中心）
      相  對  人  Ｇ○○                住台中高工（臨時收容中心）
      相  對  人  甲子○                住台中高工（臨時收容中心）
      相  對  人  乙寅○                住台中高工（臨時收容中心）
      相  對  人  甲ｒ○                住台中高工（臨時收容中心）
      相  對  人  丑○○                住台中高工（臨時收容中心）
      相  對  人  甲ｉ○                住台中高工（臨時收容中心）
      相  對  人  Ｃ○○                住台中高工（臨時收容中心）
      相  對  人  ｎ○○                住台中高工（臨時收容中心）
      相  對  人  Ｊ○○                住台中高工（臨時收容中心）
      相  對  人  ｔ○○                住台中高工（臨時收容中心）
      相  對  人  甲寅○○              住台中高工（臨時收容中心）
      相  對  人  乙  庚                住台中高工（臨時收容中心）
      相  對  人  甲Ｅ○                住台中高工（臨時收容中心）
      相  對  人  甲辛○                住台中高工（臨時收容中心）
      相  對  人  未○○                住台中高工（臨時收容中心）
      相  對  人  甲Ｕ○                住台中高工（臨時收容中心）
      相  對  人  甲Ｕ○                住台中高工（臨時收容中心）
      相  對  人  ｙ○○○              住台中高工（臨時收容中心）
      相  對  人  甲戌○                住台中高工（臨時收容中心）
      相  對  人  卯○○                住台中高工（臨時收容中心）
      相  對  人  乙申○                住台中高工（臨時收容中心）
      相  對  人  甲ｏ○                住台中高工（臨時收容中心）
      相  對  人  甲丙○                住台中高工（臨時收容中心）
      相  對  人  甲ｘ○                住台中高工（臨時收容中心）
      相  對  人  甲ａ○                住台中高工（臨時收容中心）
      相  對  人  ｂ○○                住台中高工（臨時收容中心）
      相  對  人  甲ｑ○○              住台中高工（臨時收容中心）
      相  對  人  乙己○                住台中高工（臨時收容中心）
      相  對  人  甲Ｇ○                住台中高工（臨時收容中心）
      相  對  人  Ｗ○○                住台中高工（臨時收容中心）
      相  對  人  Ｏ○○                住台中高工（臨時收容中心）
      相  對  人  乙乙○                住台中高工（臨時收容中心）
      相  對  人  Ｚ○○                住台中高工（臨時收容中心）
      相  對  人  甲ｈ○                住台中高工（臨時收容中心）
      相  對  人  ｐ○○                住台中高工（臨時收容中心）
      相  對  人  甲午○                住台中高工（臨時收容中心）
      相  對  人  Ｉ○○                住台中高工（臨時收容中心）
      相  對  人  甲Ａ○                住台中高工（臨時收容中心）
      相  對  人  乙巳○                住台中高工（臨時收容中心）
      相  對  人  甲Ｊ○                住台中高工（臨時收容中心）
      相  對  人  ｍ○○                住台中高工（臨時收容中心）
      相  對  人  ｊ○○                住台中高工（臨時收容中心）
      相  對  人  ｅ○○                住台中高工（臨時收容中心）
      相  對  人  酉○○                住台中高工（臨時收容中心）
      相  對  人  乙午○                住台中高工（臨時收容中心）
      相  對  人  甲ｅ○                住台中高工（臨時收容中心）
      相  對  人  丁○○                住台中高工（臨時收容中心）
      相  對  人  Ｐ○○                住台中高工（臨時收容中心）
      相  對  人  Ｌ○○                住台中高工（臨時收容中心）
      相  對  人  壬○○                住台中高工（臨時收容中心）
      相  對  人  甲Ｖ○                住台中高工（臨時收容中心）
      相  對  人  庚○○                住台中高工（臨時收容中心）
      相  對  人  Ｙ○○                住台中高工（臨時收容中心）
      相  對  人  甲Ｄ○                住台中高工（臨時收容中心）
      相  對  人  甲ｂ○                住台中高工（臨時收容中心）
      相  對  人  乙丁○                住台中高工（臨時收容中心）
      相  對  人  癸○○                住台中高工（臨時收容中心）
      相  對  人  甲Ｗ○                住台中高工（臨時收容中心）
      相  對  人  甲Ｆ○                住台中高工（臨時收容中心）
      相  對  人  戊○○                住台中高工（臨時收容中心）
      相  對  人  戌○○                住台中高工（臨時收容中心）
      相  對  人  甲ｌ○                住台中高工（臨時收容中心）
      相  對  人  ｗ○○                住台中高工（臨時收容中心）
      相  對  人  甲Ｃ○                住台中高工（臨時收容中心）
      相  對  人  甲Ｍ○                住台中高工（臨時收容中心）
      相  對  人  甲ｚ○                住台中高工（臨時收容中心）
      相  對  人  甲Ｋ○                住台中高工（臨時收容中心）
      相  對  人  乙癸○                住台中高工（臨時收容中心）
      相  對  人  乙戊○                住台中高工（臨時收容中心）
      相  對  人  ｖ○○                住台中高工（臨時收容中心）
      相  對  人  Ｅ○○                住台中高工（臨時收容中心）
      相  對  人  丙○○                住台中高工（臨時收容中心）
      相  對  人  地○○                住台中高工（臨時收容中心）
      相  對  人  天○○                住台中高工（臨時收容中心）
      相  對  人  己○○                住台中高工（臨時收容中心）
      相  對  人  甲黃○                住台中高工（臨時收容中心）
      相  對  人  乙丑○                住台中高工（臨時收容中心）
      相  對  人  甲ｄ○                住台中高工（臨時收容中心）
      相  對  人  甲ｎ○                住台中高工（臨時收容中心）
      相  對  人  甲酉○                住台中高工（臨時收容中心）
      相  對  人  甲壬○                住台中高工（臨時收容中心）
      相  對  人  宙○○                住台中高工（臨時收容中心）
      相  對  人  甲丁○                住台中高工（臨時收容中心）
      相  對  人  甲戊○○              住台中高工（臨時收容中心）
      相  對  人  午○○                住台中高工（臨時收容中心）
      相  對  人  辰○○                住台中高工（臨時收容中心）
      相  對  人  甲ｕ○                住台中高工（臨時收容中心）
      相  對  人  甲癸○                住台中高工（臨時收容中心）
      相  對  人  ｋ○○                住台中高工（臨時收容中心）
      相  對  人  乙○○                住台中高工（臨時收容中心）
      相  對  人  Ｄ○○                住台中高工（臨時收容中心）
      相  對  人  甲乙○                住台中高工（臨時收容中心）
      相  對  人  辛○○                住台中高工（臨時收容中心）
      相  對  人  ｑ○○                住台中高工（臨時收容中心）
      相  對  人  乙壬○                住台中高工（臨時收容中心）
      相  對  人  乙甲○                住台中高工（臨時收容中心）
      相  對  人  甲ｆ○                住台中高工（臨時收容中心）
      相  對  人  甲ｖ○○              住台中高工（臨時收容中心）
      相  對  人  甲ｓ○                住台中高工（臨時收容中心）
      相  對  人  甲亥○○              住台中高工（臨時收容中心）
      相  對  人  甲Ｂ○                住台中高工（臨時收容中心）
      相  對  人  甲Ｈ○                住台中高工（臨時收容中心）
      相  對  人  甲Ｏ○                住台中高工（臨時收容中心）
      相  對  人  ａ○○                住台中高工（臨時收容中心）
      相  對  人  ｈ  ○                住台中高工（臨時收容中心）
      相  對  人  甲Ｉ○                住台中高工（臨時收容中心）
      相  對  人  乙辰○                住台中高工（臨時收容中心）
      相  對  人  黃○○                住台中高工（臨時收容中心）
      相  對  人  子○○                住台中高工（臨時收容中心）
      相  對  人  甲Ｎ○                住台中高工（臨時收容中心）
      相  對  人  甲申○                住台中高工（臨時收容中心）
      相  對  人  Ｈ○○                住台中高工（臨時收容中心）
      相  對  人  甲  卯                住台中高工（臨時收容中心）
      相  對  人  乙卯○○              住台中高工（臨時收容中心）
      相  對  人  甲宇○                住台中高工（臨時收容中心）
      相  對  人  Ｑ○○                住台中高工（臨時收容中心）
      相  對  人  甲ｇ○                住台中高工（臨時收容中心）
      相  對  人  Ｘ○○○              住台中高工（臨時收容中心）
      相  對  人  甲庚○                住台中高工（臨時收容中心）
      相  對  人  甲甲○                住台中高工（臨時收容中心）
      相  對  人  甲巳○○              住台中高工（臨時收容中心）
      相  對  人  Ｒ○○                住台中高工（臨時收容中心）
      相  對  人  ｕ○○                住台中高工（臨時收容中心）
      相  對  人  甲Ｑ○                住台中高工（臨時收容中心）
      相  對  人  ｒ○○                住台中高工（臨時收容中心）
      相  對  人  Ｓ○○○              住台中高工（臨時收容中心）
      相  對  人  甲Ｚ○                住台中高工（臨時收容中心）
      相  對  人  甲Ｘ○                住台中高工（臨時收容中心）
      相  對  人  乙未○                住台中高工（臨時收容中心）
      相  對  人  甲  丑                住台中高工（臨時收容中心）
      相  對  人  Ｕ○○                住台中高工（臨時收容中心）
      相  對  人  玄○○                住台中高工（臨時收容中心）
      相  對  人  甲天○                住台中高工（臨時收容中心）
      相  對  人  甲己○                住台中市○○路一五八巷九號
      相  對  人  ｄ○○                住台北市○○區○○路二段二一號
      相  對  人  ｃ○○                住台中市○區○○路一段一二五號


司法院資訊處製作；財團法人民間司法改革基金會備份。
